臺灣士林地方法院刑事判決　　　　　　　　　　　　　九十一年度易緝字第三一號
　　公　訴　人　臺灣士林地方法院檢察署檢察官
　　被　　　告　甲○○
右列被告因詐欺等案件，經檢察官提起公訴（八十七年度偵字第五九九三號）、追加
起訴及併案審理（八十八年度偵字第八五三八號）並台北地方法院檢察署檢察官併案
審理（八十九年度偵字第一八九三二號），本院判決如左：
    主  文
甲○○連續意圖為自己不法之所有，以詐術使人將本人之物交付，處有期徒刑壹年；
應於刑之執行完畢後，令入勞動場所強制工作參年；褫奪公權伍年。又連續意圖為自
己不法之所有，以詐術使人將本人之物交付，累犯，處有期徒刑壹年貳月；應於刑之
執行完畢後，令入勞動場所強制工作參年；褫奪公權伍年。又意圖為自己不法之所有
，以詐術使人將本人之物交付，未遂，累犯，處有期徒刑柒月；應於刑之執行完畢後
，令入勞動場所強制工作參年，褫奪公權肆年；扣案之違章建築強制拆除通知單空白
影本玖張、台北市當前取締違建措施計劃表影本乙份及不詳地址違建戶照片玖張均沒
收。應執行有期徒刑貳年陸月，應於刑之執行完畢後，令入勞動場所強制工作參年；
褫奪公權伍年；扣案之違章建築強制拆除通知單空白影本玖張、台北市當前取締違建
措施計劃表乙份及不詳地址違建戶照片玖張均沒收。
    事  實
一、甲○○曾於民國七十八年犯詐欺罪，經法院判處有期徒刑七月；又於八十年間犯
    詐欺罪，經法院判處有期徒刑三月；又於八十四年間犯詐欺罪，經法院判處有期
    徒刑一年六月，於八十六年十一月八日假釋（嗣於八十八年一月七日縮刑期滿）
    。其在假釋期間，仍然沒有悔改之意並有犯罪之習慣，又意圖為自己不法之所有
    並基於概括犯意，連續冒稱是台北市政府建管處查報員林水上名義，並檢查住家
    違建並加以拍照而行使查報違章建築之職權，另留建管處電話00000000
    、00000000及其子公文志所申請之0000000000呼叫器，並以
    其自己影印之違章建築強制拆除通知單空白影本、台北市當前取締違建措施計劃
    表及不詳地址違建戶照片等物，以取信被害人，而連續於八十七年三月二十三日
    上午十點左右，在台北市士林區○○○路二三三號七樓之十一，向己○○○佯稱
    德行東路二四二號旁販售早點的攤位是違建，而且遭人檢舉，如果不要被拆除，
    就要付出新台幣三萬元，始可擺平，己○○○信以為真，遂當場交付甲○○二萬
    元。嗣又於八十七年四月十日上午十一時左右，在台北市○○區○○路二○六巷
    五弄十五號一樓，以同一手法，向屋主乙○○詐騙五千元得手。又於八十七年十
    一月十日，在台北市○○街二十五號，以同一手法向壬○○詐騙一萬二千元得手
    。
二、甲○○於八十八年一月七日縮短刑期執行完畢後，因生意失敗，經濟困難，又於
    八十八年八月初起，另行基於意圖為自己不法之所有的概括犯意，先後於八十八
    年八月四日及八月十七日，在台北市○○○路○段一九一巷一一之二號及台北市
    ○○○路五十五巷二十九號，以同一手法分別向癸○○及丁○○詐騙四萬元及二
    萬四千元得手。另於同年八月十七日，在台北市○○區○○路五一六巷四號，以
    同一手法，向子○○詐騙三至五萬元未得手。
三、甲○○於八十九年九月十九日，因當時沒錢，走頭無路，又另行起意，以同一手
    法，向住於台北市○○街一三三號一樓的戊○○○，詐騙一萬元而未得手。嗣於
    當日為警當場逮捕，並扣得違章建築強制拆除通知單空白影本九張、台北市當前
    取締違建措施計劃表及不詳地址違建戶照片九張。
四、案經法務部調查局台北市調查處移送台灣士林地方法院檢察署檢察官偵查起訴。
    理  由
一、前述事實，業據被告甲○○於偵查及審理時坦白承認，核與被害人或證人己○○○、乙○○、壬○○、癸○○、丁○○、子○○、庚○○○、丑○○、戊○○○
    、丙○○等人於調查、警訊、訪談、偵查及本院調查或審理時的證述情節相符。
    並有查詢電話用戶資料二份並違章建築強制拆除通知單空白影本九張、台北市當
    前取締違建措施計劃表及不詳地址違建戶照片九張扣案可證。本件事證明確，被
    告犯行足以認定，應依法論罪科刑。
二、核被告所為，係犯刑法第一百五十八條第一項之僭行公務員職權罪及第三百三十
    九條第一項、第三項之詐欺取財罪。其於事實欄一及二之先後多次僭行公務員職
    權及詐欺取財既、未遂行為，時間緊接，犯罪構成要件相同，顯係分別基於概括
    犯意而為，應依連續犯之規定論以僭行公務員職務罪及詐欺取財既遂罪並均加重
    其刑。所犯上開二間，有方法結果之牽連關係，應從一重之連續詐欺取財罪論斷
    。又被告於事實欄三所述詐騙戊○○○部分，雖著手於詐騙行為，因未得手為未
    遂，應依刑法第二十六條前段減輕其刑。又被告前後犯事實欄一、二、三部分之
    犯行，前後相隔九月或一年餘，時間已非緊接，又被告自承犯意各別，應分論併
    罰。又被告有事實欄所載之犯罪科刑情形，有台灣高等法院被告全國刑案紀錄表
    附卷可稽，且為被告所自承，其受有期徒刑之執行完畢後，五年以內再犯事實欄
    二、三部分有期徒刑以上之本罪，為累犯，應依法遞加其刑。爰審酌被告前有多
    次冒稱公務員行騙之犯行，經法院判刑後，仍不知悔改，又自八十七年間起至八
    十九年間，一再假冒公務員招搖撞騙，影響政府公務員形象，破壞社會善良風氣
    ，惡性不輕，並其品行、犯罪動機、目的、手段、所生危害及犯罪後態度等一切
    情狀，量處如主文所示之刑，並定其應執行刑。另認被告犯罪之性質，有褫奪公
    權之必要，並宣告褫奪公權五年。又於事實欄三扣案之違章建築強制拆除通知單
    空白影本九張、台北市當前取締違建措施計劃表及不詳地址違建戶照片九張，係
    供犯罪所用之物，且為被告所有，業據被告供承在卷，應依刑法第三十八條第一
    項第二款併予宣告沒收。另查被告自七十八年起，有連續多次僭行公務員職權及
    詐欺取財犯行，此有台灣高等法院被告全國前案紀錄表在卷可稽。其屢經執行完
    畢或假釋出獄，均不知反省悔改，自八十七年起至八十九年間，仍連續多次為同
    一犯行，顯有犯罪習慣，因此，在宣告被告罪刑時，併依刑法第九十條的規定，
    諭知於刑之執行完畢後，令入勞動場所強制工作之規定，宣告其於刑之執行完畢
    後，令入勞動場所強制工作三年，以期矯正犯罪習慣。
三、至於台北市政府工務局建管處八十八年八月二十六日北市建政字第八八六○三五
    七一○○號函送被告於八十八年八月十七日連續向辛○○、庚○○○、丑○○三
    人以同一手法行騙部分，因證人即建管處職員丙○○證稱均未製作被害人辛○○
    等三人訪談筆錄，又未據辛○○到庭作證，另庚○○○及丑○○均到庭證稱被告
    並未提示公務員證件或執行公務員職務，又未提到可以用錢擺平違建，其也不相
    信被告是建管處官員且未受騙交付財物等語；另被告也供稱時間久已不記得，公
    訴人亦未就此追加起訴及論告，應認此部分不構成犯罪，惟與前述事實欄二部分
    有罪部分有連續犯之關係，為裁判上一罪，爰不另為無罪之諭知，併此敘明。
據上論結，應依刑事訴訟法第二百九十九條第一項前段，刑法第五十六條、第三百三
十九條第一項、第三項、第一百五十八條第一項、第二十六條前段、第四十七條、第
五十五條、第三十七條第二項、第九十條、第五十一條第五款第八款及第十款、第三
十八條第一項第二款，罰金罰鍰提高標準條第一條前段判決如主文。
本案經檢察官陳文哲到庭執行職務
中      華      民      國      九十一      年      六      月   十七   日
                                    臺灣士林地方法院刑事第二庭
                                        法  官  李  建  忠
右正本證明與原本無異。
如不服本判決，應於判決送達後十日內，向本院提出上訴狀。
                                        書記官  曾  韻  蒔
中      華      民      國      九十一      年      六      月  二十六  日
刑法第三百三十九條：
意圖為自己或第三人不法之所有，以詐術使人將本人或第三人之物交付者，處五年以
下有期徒刑、拘役或科或併科一千元以下罰金。
前二項之未遂犯罰之。
刑法第一百五十八條
冒充公務員而行使其職權者，處三年以下有期徒刑、拘役或五百元以下罰金。
